【裁判字號】    97,訴緝,1
【裁判日期】    970130
【裁判案由】    違反毒品危害防制條例
【裁判全文】
臺灣雲林地方法院刑事判決               97年度訴緝字第1號
公  訴  人  臺灣雲林地方法院檢察署檢察官
被      告  甲○
                    國民
上列被告因違反毒品危害防制條例案件，經檢察官提起公訴（95
年度毒偵字第355 號、95年度毒偵字第1441號）、追加起訴（95
年度毒偵字第1043號）及移送併辦（95年度毒偵字第1043號），
並聲請進行協商程序，本院認為適當，同意改由受命法官獨任進
行協商程序而為判決如下：
    主  文
甲○連續施用第一級毒品，累犯，處有期徒刑拾月；又施用第一
級毒品，累犯，處有期徒刑玖月；又施用第二級毒品，累犯，處
有期徒刑肆月；又施用第二級毒品，累犯，處有期徒刑肆月。應
執行有期徒刑貳年。
    事實及理由
一、犯罪事實：
    甲○前因施用毒品案件，經本院裁定送觀察、勒戒後，認有
    繼續施用毒品之傾向，由本院裁定送強制戒治後，復獲本院
    裁定停止強制戒治，所餘戒治期間付保護管束，嗣於民國89
    年11月18日保護管束期滿而未經撤銷，業經臺灣雲林地方法
    院檢察署檢察官於89年12月7 日，以89年度戒毒偵字第194
    號為不起訴處分確定。其因竊盜案件，經本院於92年3 月12
    日，以92年度虎簡字第70號判決判處有期徒刑4 月，於同年
    6 月23日確定；繼因施用第一級毒品案件，經本院裁定送強
    制戒治，於92年7 月9 日執行強制戒治，於93年1 月9 日因
    法律修正而執行完畢釋放，並由臺灣雲林地方法院檢察署檢
    察官提起公訴，經本院於92年10月22日，以92年度訴字第32
    0 號判決判處有期徒刑8 月，於92年11月10日確定；復因竊
    盜案件，經本院於92年10月22日，以92年度易字第366 號判
    決判處有期徒刑10月，嗣經臺灣高等法院臺南分院於93年3
    月3 日駁回上訴確定，嗣後2 案並經臺灣高等法院臺南分院
    以93年度聲字第190 號裁定應執行有期徒刑1 年5 月確定，
    並與前開竊盜案件有期徒刑4 月接續執行，於94年6 月8 日
    縮短刑期假釋出監，於同年9 月14日未經撤銷假釋而執行完
    畢（構成累犯）。詎其猶不知悛悔，復於分為下列施用毒品
    之犯行：
  (一)基於施用第一級毒品海洛因之概括犯意，自95年1 月17日
      晚間10時許採尿時點回溯72小時內某時起，至同年6 月3
      日某時止，連續在雲林縣西螺鎮○○里○○路127 號等處
      ，以將毒品海洛因摻水混合後置於注射針筒內，施打於血
      管之方式，施用第一級毒品海洛因多次。
  (二)基於施用第一級毒品海洛因之犯意，於95年7 月7 日某時
      ，在雲林縣西螺鎮西螺農工旁某產業道路，以將毒品海洛
      因摻水混合後置於注射針筒內，施打於血管之方式，施用
      第一級毒品海洛因1 次。
  (三)基於施用第二級毒品甲基安非他命之犯意，於95年6 月2
      日某時，在不詳地點，以將毒品甲基安非他命置於玻璃球
      內，用火燒烤後吸食其煙霧之方式，施用第二級毒品甲基
      安非他命1 次。
  (四)基於施用第二級毒品甲基安非他命之犯意，於95年7 月6
      日某時，在不詳地點，以將毒品甲基安非他命置於玻璃球
      內，用火燒烤後吸食其煙霧之方式，施用第二級毒品甲基
      安非他命1 次。
    嗣因其為毒品列管人口，先經警於同年1 月17日晚間10時許
    經其同意採尿送驗，檢出毒品嗎啡之陽性反應；復經警於同
    年6 月4 日下午1 時50分許經其同意採尿送驗，檢出毒品嗎
    啡及甲基安非他命之陽性反應；再經警於同年7 月8 日下午
    2 時20分許經其同意採尿送驗，檢出毒品嗎啡及甲基安非他
    命之陽性反應。
二、證據名稱：
  (一)犯罪事實(一)部分：
    1.被告甲○於警詢及本院訊問時之自白。
    2.列管毒品人口尿液檢體採集送驗紀錄表（95年1 月17日採
      尿送驗）、應受尿液採驗人尿液檢體採集送驗紀錄表（95
      年6 月4 日採尿送驗）各1 份。
    3.詮昕科技股份有限公司濫用藥物尿液檢驗報告1 份。
  (二)犯罪事實(二)及(四)部分：
    1.被告甲○於警詢及本院訊問時之自白。
    2.雲林縣警察局西螺分局查獲毒品嫌犯尿液送檢真實姓名對
      照表（95年7 月8 日採尿送驗）1 份。
    3.詮昕科技股份有限公司濫用藥物尿液檢驗報告1 份。
  (三)犯罪事實(三)部分：
    1.被告甲○於本院訊問時之自白。
    2.應受尿液採驗人尿液檢體採集送驗紀錄表（95年6 月4 日
      採尿送驗）1 份。
    3.詮昕科技股份有限公司濫用藥物尿液檢驗報告1 份。
  (四)刑案資料查註紀錄表、全國施用毒品案件紀錄表各1 份。
三、本案經檢察官與被告、辯護人於審判外達成協商之合意，且
    被告已認罪，其合意內容為：被告願受科刑範圍為連續施用
    第一級毒品，累犯，處有期徒刑10月；又施用第一級毒品，
    累犯，處有期徒刑9 月；又施用第二級毒品，累犯，處有期
    徒刑4 月；又施用第二級毒品，累犯，處有期徒刑4 月。應
    執行有期徒刑2 年。
四、中華民國96年罪犯減刑條例業於96年7 月4 日公布，並自96
    年7 月16日施行，該條例第5 條規定：「本條例施行前，經
    通緝而未於96年12月31日以前自動歸案接受偵查、審判或執
    行者，不得依本條例減刑」。查被告就本件施用第一、二級
    毒品案件，經本院合法傳拘無著，於95年10月16日發布通緝
    ，嗣於97年1 月5 日為警緝獲，送臺灣臺北監獄臺北分監執
    行詐欺案件，並於同年1 月24日歸案，有臺北縣政府警察局
    中和分局通緝（協尋）案件報告書、本院通緝書、臺灣高等
    法院在監在押全國紀錄表及本院通緝歸案證明書等在卷可憑
    ，是揆諸前揭規定，本件被告施用第一、二級毒品之犯行，
    雖均係於96年4 月24日前所為，然其於中華民國96年罪犯減
    刑條例施行前即經本院通緝，而未於96年12月31日以前自動
    歸案接受審判，遲至97年1 月5 日始為警緝獲，自不得依該
    條例予以減刑，附此敘明。
五、應適用之法條：刑事訴訟法第455 條之2 第1 項、第455 之
    4 第2 項、第455 條之8 ，毒品危害防制條例第10條第1 項
    、第2 項，刑法第11條前段、第2 條第1 項前段、第56條（
    修正前）、第47條第1 項、第51條第5 款（修正前），中華
    民國96年罪犯減刑條例第2 條第1 項第3 款、第7 條，判決
    如主文。
六、協商判決除有刑事訴訟法第455 條之4 第1 項第1 款於本訊
    問程序終結前，被告撤銷協商合意或檢察官撤回協商聲請者
    ；第2 款被告協商之意思非出於自由意志者；第4 款被告所
    犯之罪非第455 條之2 第1 項所得以協商判決者；第6 款被
    告有其他較重之裁判上一罪之犯罪事實者；第7 款法院認應
    諭知免刑或免訴、不受理者情形之一，及違反同條第2 項「
    法院應於協商合意範圍內為判決；法院為協商判決所科之刑
    ，以宣告緩刑或2 年以下有期徒刑、拘役或罰金為限」等情
    形外，不得上訴。
七、本件如得上訴且不服本判決時，得自收受判決送達之日起10
    日內，向本院提出上訴狀（須附繕本），上訴於第二審法院
    。
八、本案經檢察官江柏青到庭執行職務。
中    華    民    國    97    年    1     月    30    日
                  刑事第六庭  法  官  黃楹榆
以上正本證明與原本無異
                              書記官  李雅怡
中    華    民    國    97    年    1     月    30    日
附錄本案論罪科刑法條全文：
毒品危害防制條例第10條：
施用第一級毒品者，處6 月以上5 年以下有期徒刑。
施用第二級毒品者，處3 年以下有期徒刑。


司法院資訊處製作；財團法人民間司法改革基金會備份。
